臺灣高等法院臺南分院民事裁定
110年度勞聲字第3號
聲  請  人  吳坤相  
上列聲請人因與相對人王振宏即駿雄建材行間請求確認僱傭關係
存在等事件，對於中華民國110年1月6日臺灣臺南地方法院109年
度勞訴字第3號判決，提起上訴（本院110年度勞上字第7號），
並聲請訴訟救助，本院就訴訟救助部分裁定如下：
    主  文
本件准予訴訟救助。
    理  由
一、聲請意旨略以:伊生活困難，又無積蓄，實無資力支出訴訟
    費用，伊對原審109年度勞訴字第3號判決提上訴，物證齊全
    ，必有勝訴之望，為此聲請訴訟救助云云。
二、按當事人無資力支出訴訟費用者，法院應依聲請，以裁定准
    予訴訟救助；勞工符合社會救助法規定之低收入戶、中低收
    入戶，或符合特殊境遇家庭扶助條例第4條第1項之特殊境遇
    家庭，其聲請訴訟救助者，視為無資力支出訴訟費用。民事
    訴訟法第107條第1項本文、勞動事件法第14條第1項分別定
    有明文。
三、本件聲請人與相對人間確認僱傭關係存在等事件，對於民國
    (下同)110年1月6日臺灣臺南地方法院109年度勞訴字第3號(
    下稱本案訴訟)判決，提起上訴，聲請訴訟救助，業據提出
    臺南市南區中低收入戶證明書（見本院卷第15頁）為證，依
    照前開規定，應視為其無資力支出訴訟費用。又聲請人於本
    案訴訟主張:伊於89年8月起受僱於相對人，每月薪資為新臺
    幣(下同)22,500元，惟相對人未給付90年1、2月薪資，而簽
    立本票2張予伊，伊向原審法院聲請本票裁定，並於取得本
    票裁定之執行名義後，聲請強制執行均未獲償；另伊向勞動
    部轄下所屬機關請求積欠工資墊償、勞保年資失業認定給付
    ，經上開機關以伊所提之非自願離職書已罹於2年時效為由
    駁回伊之聲請；伊並未自願離職，是兩造間之勞動契約仍存
    在，上開工資墊償、失業補助係因相對人緣故而無法領取，
    相對人須代勞動部賠償伊，請求㈠確認兩造間僱傭關係存在
    。㈡相對人應給付伊45,000元及其中20,000元自90年3月20日
    、其中25,000元自90年4月15日起，均至清償日止，按年息
    百分之6計算之利息。㈢相對人需給付代償伊向勞動部轄下所
    屬機關聲請未獲准許所受之損失共1,582,433元等情，原審
    法院就上開㈡部分判決聲請人勝訴，並駁回聲請人其餘之請
    求。聲請人就其敗訴部分聲明不服，提起上訴，觀其所述事
    實及提出之支付命令申請狀、原審法院91年度促字第10778
    號支付命令及確定證明書、本票、債權憑證、勞資調解紀錄
    、離職證明書等證據(見本案訴訟卷第11至25頁、第29至31
    頁、第35頁、第47至52頁)，其對本案判決敗訴部分提起上
    訴，尚非顯無勝訴之望，而無民事訴法第107條第1項但書之
    適用，所為訴訟救助之聲請，核無不合，應予准許。
四、據上論結，本件聲請為有理由，爰裁定如主文所示。
中　　華　　民　　國　　110 　年　　3 　　月　　30　　日
                  勞動法庭      審判長法  官  吳森豐

                                      法  官  郭貞秀

                                      法  官  孫玉文
上為正本係照原本作成。
如對本裁定抗告，須於本裁定送達後10日內向本院提出抗告狀（
須附繕本），並應繳納抗告費新台幣1千元。
中　　華　　民　　國　　110 　年　　3 　　月　　30　　日

                                      書記官  黃雁勤